臺灣基隆地方法院刑事判決　　　　　　　 93年度訴字第846號
公　訴　人　臺灣基隆地方法院檢察署檢察官
被　　　告　甲○○
上列被告因違反毒品危害防制條例案件，經檢察官提起公訴（93
年度毒偵字第2127、2190、2247號），被告為有罪之陳述，本院
合議庭裁定由受命法官獨任以簡式審判程序進行審理，並判決如
下：
    主  文
甲○○連續施用第一級毒品，處有期徒刑柒月，扣案之第一級毒
品海洛因壹包（淨重零點貳伍公克）沒收銷燬之、注射針筒壹支
、橡皮管壹條、吸管藥鏟壹支、吸管貳支均沒收之；又連續施用
第二級毒品，處有期徒刑伍月，扣案之第二級毒品安非他命壹包
（毛重零點參伍公克）沒收銷燬之。應執行有期徒刑拾月，扣案
之第一級毒品海洛因壹包（淨重零點貳伍公克）、第二級毒品安
非他命壹包（毛重零點參伍公克）沒收銷燬之、注射針筒壹支、
橡皮管壹條、吸管藥鏟壹支、吸管貳支均沒收之。
    事  實
一、甲○○於民國八十九年間，因施用毒品案件，經臺灣基隆地
    方法院以八十九年度毒聲字第二二一八號裁定送觀察、勒戒
    後，認無繼續施用毒品之傾向，由臺灣基隆地方法院檢察署
    檢察官於九十年二月十九日以九十年度毒偵緝字第二七號為
    不起訴處分確定。詎甲○○猶不知悔改，復基於施用第一級
    毒品之概括犯意，於九十三年八月七日起至同年十一月一日
    止，在基隆市泡沫紅茶店廁所或基隆市旅社內，以注射針筒
    靜脈注射之方式，連續多次施用第一級毒品海洛因；另基於
    施用第二級毒品之概括犯意，自九十三年八月七日起至同年
    十一月二日止，在基隆市泡沫紅茶店廁所或基隆市旅社內，
    以將第二級毒品安非他命置放於玻璃吸食器加熱產生煙霧予
    以吸食之方式，連續多次施用第二級毒品安非他命。嗣於：
    九十三年八月九日下午九時許，在基隆市金華飯店八０七
    號房為警查獲；九十三年十月十九日下午七時四十五分為
    警調查；九十三年十一月三日上午七時三十分，在基隆市
    ○○路一巷二十五號為警查獲，並扣得第一級毒品海洛因一
    包(淨 重０．二五公克)、 第二級毒品安非他命一包（毛重
    ０．三五公克），及甲○○所有供施用第一級毒品所使用之
    注射針筒一支、橡皮管一條、吸管藥鏟一支、吸管二支，且
    前開三次為警查獲後經警採集其尿液送驗，均呈第一級毒品
    海洛因代謝後之嗎啡陽性反應，及第二級毒品安非他命之陽
    性反應，而查悉上情。
二、案經基隆市警察局第一分局、第二分局報請臺灣基隆地方法
    院檢察署檢察官偵查起訴。
    理  由
壹、程序事項
    查本件被告甲○○所犯者非為死刑、無期徒刑、最輕本刑為
    三年以上有期徒刑之罪或高等法院管轄第一審案件，其於準
    備程序進行中，先就被訴事實為有罪之陳述，經告知其簡式
    審判程序之旨，並聽取公訴人、被告之意見後，本院業已依
    刑事訴訟法第二七三條之一第一項之規定，裁定由受命法官
    獨任以簡式審判程序進行本案之審理。
貳、實體事項
一、前揭事實業據被告甲○○於本院審理時坦承不諱，且被告先
    後於九十三年八月九日、九十三年十月十九日、九十三年十
    一月三日為警查獲後經警採集尿液送驗，送請基隆市衛生局
    、台灣尖端先進生技醫藥股份有限公司鑑定結果，均呈第一
    級毒品海洛因代謝後之嗎啡陽性反應，及第二級毒品安非他
    命之陽性反應，此有基隆市衛生局基衛檢壹字第０九三００
    一六五０三、0000000000號、台灣尖端先進生技
    醫藥股份有限公司九十三年十一月一日濫用藥物檢驗報告書
    各一紙在卷可稽，復有被告所持有為警查扣之白色粉末狀物
    品一包（被告所持有之白色粉末一包，經送法務部調查局鑑
    定結果，確均含第一級毒品海洛因成分，淨重為０．二五公
    克，有法務部調查局九十三年十一月二十六日調科壹字第三
    二０００二四四五號鑑定通知書一紙在卷可稽）、被告所持
    有為警查扣之第二級毒品安非他命（毛重０．三五公克）及
    被告所有供施用第一級毒品所使用之注射針筒一支、橡皮管
    一條、吸管藥鏟一支、吸管二支扣案可稽，被告自白施用第
    一級毒品海洛因及第二級毒品安非他命，核與事實相符，應
    可採信。又被告有如事實欄所載因施用毒品案件，經觀察、
    勒戒後，為不起訴處分之情形，有臺灣高等法院被告全國前
    案紀錄表、臺灣基隆地方法院檢察署九十年度毒偵緝字第二
    十七號不起訴處分書等件附卷足佐。綜上所陳，本案事證明
    確，被告於觀察勒戒執行完畢後，五年以內再犯施用第一級
    毒品及第二級毒品之犯行，堪以認定，應依法論科。
二、核被告施用第一級毒品海洛因及第二級毒品安非他命之行為
    ，分別係犯毒品危害防制條例第十條第一項施用第一級毒品
    罪及同條第二項施用第二級毒品罪。被告持有毒品海洛因及
    安非他命均係供自己施用，其持有毒品之低度行為為施用毒
    品之高度行為所吸收，均不另論罪，被告先後多次施用第一
    級毒品及施用第二級毒品之犯行，時間緊接，所犯係構成要
    件相同之罪名，顯係基於概括犯意反覆為之，各為連續犯，
    均應依刑法第五十六條之規定，各論以施用第一級毒品罪及
    施用第二級毒品罪一罪，並依法加重其刑。被告所犯上開施
    用第一級毒品、第二級毒品二罪間，犯意各別，行為互殊，
    應予分論併罰。爰審酌被告曾因施用毒品案件，經觀察、勒
    戒而經不起訴處分，仍不知悔改，竟仍繼續施用足以導致精
    神障礙及生命危險之成癮性毒品，顯見其缺乏拒用毒品之決
    心及悔改之意，兼以施用毒品危害施用者之神經中樞，使施
    用者產生幻聽及幻想之症狀，不僅對施用者之健康產生不良
    影響，同時因幻聽及幻想結果亦可能使施用者對周遭之人施
    暴，或因購毒解癮，而無所不用其極，對公共秩序及其家人
    亦有危害之虞，及施用之期間、次數、犯罪後坦承犯行，態
    度良好等一切犯罪情狀，分別量處如主文之刑，並定其應執
    行之刑，以示懲儆。扣案之第一級毒品海洛因一包（淨重０
    ．二五公克）、第二級毒品安非他命一包（毛重０．三五公
    克），分係第一級毒品、第二級毒品，無論屬於被告與否，
    應依毒品危害防制條例第十八條第一項前段之規定沒收銷燬
    之，另扣案之注射針筒一支、橡皮管一條、吸管藥鏟一支、
    吸管二支，係被告所有供施用第一級毒品所使用之物，亦據
    被告於本院審理時供承在卷，應依法宣告沒收之。
據上論斷，應依刑事訴訟法第二百七十三條之一第一項、第二百
九十九條第一項前段，毒品危害防制條例第十條第一項、第二項
、第十八條第一項前段，刑法第十一條前段、第五十六條、第五
十一條第五款、第三十八條第一項第二款，判決如主文。
本案經檢察官林伯宇到庭執行職務。
中　　華　　民　　國　　94　　年　　3 　　月　　31　　日
                  刑事第二庭法  官  徐世禎
以上正本證明與原本無異。
對於本件判決如有不服，應於收受送達後10日內，向本院提出上
訴書狀，上訴於臺灣高等法院，並按他造當事人之人數附具繕本
。
中　　華　　民　　國　　94　　年　　3 　　月　　31　　日
                            書記官  王一芳
附論罪科刑之法條：
毒品危害防制條例第10條第1 項、第2 項
施用第 1 級毒品者，處6月以上5年以下有期徒刑。
施用第 2 級毒品者，處3年以下有期徒刑。
